---
title: "Data Science: R Basics"
output: html_notebook
---

# Getting Started

R es un ambiente interactivo que permite realizar análisis de datos. 

**Ventajas**
  - scripts: reproducible
  - open source
  - varias IDE's
  - paquetes
  
El paquete del curso es dslabs

```{r}
install.packages("dslabs")
library(dslabs)
```

# Básico

**Objetos** se asignan con <-

Pueden ser simples como variables, por ejemplo
```{r}
a <- 1
b <- 1
c <- -1
```
Para ver una variable
```{r}
a
```

Para ver que hay en la memoria
```{r}
ls()
```
 
Una vez que se definen las variables, el proceso de análisis de datos corresponde a una serie de funciones que se aplican a los datos. 

Las funciones hacen cualquier cosa, por ejemplo *sqr* extrae la raíz cuadrada, por ejemplo de un número como 35

```{r}
sqrt(35)
```
 o de uno o varios objetos
```{r}
sqrt(a+b)
```
 
Para ver una función, la tipeamos sin (), por ejemplo

```{r}
ls
```
Para que la función se ejecute, añadimos los paréntesis

```{r}
ls()
```

Todas las funciones tienen su ayuda colocando el signo ?
```{r}
?ls
```

Algunos argumentos son necesarios y otros opcionales. Para ver los argumentos de una función, se ocupa la función *args*

```{r}
args(log)
```

Existen datos que se pueden utilizar

```{r}
data()
```

Los nombres de variables deben ser legibles y significativos para hacer el código legible. 

Además, se pueden agregar comentarios

```{r}
variableDeInicio <- 2 # esta es la primera variable
```

```{r}
x <- 1000
x <- seq(1,n)
sum(x)
exp(log(x, base = 2))
```



